# 请教版主：影视公司出售电影剧本游戏版权如何结转相关成本

提问人：ydmzycpa 时间：2017-07-07 15:48:27
公司购买某作者小说用于改编成剧本并拟拍摄成电影，在改编完剧本后，公司将电影剧本的游戏版权出售给某公司，该剧本继续用于拍摄电影，请问： 1 、在确认游戏版权收入时，认为成本是 0 合适吗？（理由：购买小说版权及改编剧本的目的都是为了拍摄电影，出售游戏版权属于增值收益，同时出售游戏版权也为通过游戏宣传电影） 2 、如果需要结转成本，如何结转？与电影拍摄成本之间如何分配？

回答人：chenyiwei
将电影剧本的游戏版权出售给某公司，实际上是一种特许权授权收入，属于让渡资产使用权的范畴。这种授权收入一般没有对应的成本，因为不会减少本公司原先预算的影视剧播放权出售收入。